# 请教陈版：售后租回交易形成的未实现售后租回损失如何处理

提问人：asq 时间：2010-08-18 09:19:28
售后租回交易中若标的资产公允价值为700,000元，账面价值为1,000,000元，请问陈版此未实现售后租回形成的损失是一次性计入损益，还是承租人对售后租回交易中售价与资产账面价值的差额应通过“递延收益——未实现售后租回损益(融资租赁)”科目进行核算，分摊时，按既定比例减少未实现售后租回损益，同时相应增加或减少折旧费用。 　　若需递延则此＂递延损失＂应在报表的哪个项目列示？

回答人：chenyiwei
1 、该售后回租交易构成融资租赁还是经营租赁？ 2 、该售后回租交易约定的租金水平是否低于市场租金水平，并且约定了足够长的不可撤销租赁期，从而使卖方（兼承租人）在出售环节发生的损失能够通过租赁期间较低的租金水平得以弥补？